【裁判字號】    94,訴,2663
【裁判日期】    950425
【裁判案由】    毒品危害防制條例
【裁判全文】
臺灣板橋地方法院刑事判決              94年度訴字第2663號
公  訴  人  臺灣板橋地方法院檢察署檢察官
被      告  乙○○
上列被告因違反毒品危害防制條例案件，經檢察官提起公訴（94
年度毒偵字第6031號），本院判決如下：
    主  文
乙○○施用第一級毒品，累犯，處有期徒刑拾月；又施用第二級
毒品，累犯，處有期徒刑肆月。應執行有期徒刑壹年。
    事  實
一、乙○○前曾於民國92年間因違反毒品危害防制條例案件，經
    本院判處應執行有期徒刑一月四月確定，甫於94年4 月5 日
    縮刑期滿執行完畢。又其前曾於88年間，因施用毒品案件，
    經臺灣板橋地方法院檢察署檢察官聲請本院裁定送觀察、勒
    戒及強制戒治（其間曾於88年11月18日停止戒治，復經撤銷
    停止戒治，自89年5 月8 日起續執行戒治）後，於89年11月
    8 日執行完畢釋放在案。詎其猶不知悔改，於上開有期徒刑
    及強制戒治執行完畢後五年內，復基於施用第一級毒品海洛
    因、第二級毒品安非他命等犯意，於94年8 月3 日為警採尿
    前26小時、96小時內某時，在不詳處所，分別施用第一級毒
    品海洛因及第二級毒品安非他命各1 次。嗣於94年8 月3 日
    下午2 時許，在臺北縣泰山鄉○○○路與仁義路口為警查獲
    ，經警採尿送驗結果，驗有鴉片類嗎啡及安非他命類等藥物
    陽性反應，因而查獲其上開施用毒品之情。
二、案經臺北縣政府警察局板橋分局報請臺灣板橋地方法院檢察
    署檢察官偵查起訴。
    理  由
一、訊據被告乙○○矢口否認有上揭施用毒品之犯行，辯稱：伊
    出監後即未再施用毒品，伊懷疑係警方配合同案被查獲之周
    宜青陷害伊云云。惟查，被告為警查獲後，經警採尿送驗結
    果，確實驗有鴉片類嗎啡及安非他命類等藥物陽性反應，此
    有臺灣檢驗科技股份有限公司出具之被告「濫用藥物尿液檢
    驗報告」1 紙附卷足憑。復經本院傳訊證人即承辦被告採尿
    作業警員甲○○到庭結證本件被告採尿係由被告自行採集尿
    液2 瓶後封瓶無誤（見本院95年2 月21日審判筆錄3 頁），
    且另經本院調出警方冰存之被告另瓶尿液，經檢視該瓶尿液
    被告自行封存情形無異後，送經法務部調查局檢驗後，亦驗
    有嗎啡陽性及安非他命等陽性反應無訛，此亦有該局95年3
    月20日調科壹字第9522211560號檢驗通知書1 紙在卷可稽，
    堪認被告確有上揭施用毒品之情，被告上開所辯，要屬事後
    飾卸之詞，應不足採。又被告前曾於88年間，因施用毒品案
    件，經臺灣板橋地方法院檢察署檢察官聲請本院裁定送觀察
    、勒戒及強制戒治（其間曾於88年11月18日停止戒治，復經
    撤銷停止戒治，自89年5 月8 日起續執行戒治）後，於89年
    11 月8日執行完畢釋放在案，有臺灣高等法院被告全國前案
    紀錄表在卷可稽，是被告於強制戒治執行完畢後五年內再犯
    本件施用毒品犯行，罪證明確，堪以認定，應予依法論科。
二、核被告乙○○所為，分別係犯毒品危害防制條例第10條第1
    項之施用第一級毒品罪、同條第2 項之施用第二級毒品罪。
    被告施用上開毒品前之持有毒品行為，應為施用之高度行為
    所吸收，均不另論罪。又被告前曾於92年間因違反毒品危害
    防制條例案件，經本院判處應執行有期徒刑一月四月確定，
    於94年4 月5 日縮刑期滿執行完畢，有臺灣高等法院被告全
    國前案紀錄表在卷可按，被告前受有期徒刑執行完畢後，五
    年內再犯本件有期徒刑以上之各罪，為累犯，應均依刑法第
    47條規定，加重其刑。又被告所犯上開二罪，犯意各別，行
    為互殊，所犯罪名不同，應予分論併罰。爰審酌被告素行、
    對社會之危害、不知悔改再犯施用毒品之情、施用各級毒品
    情節及其犯罪後之態度等一切情狀，各量處如主文所示之刑
    ，並定其應執行之刑，以資懲儆。至扣案之毒品海洛因1 包
    （鑑驗後淨重0.1 公克），被告堅決否認係其所有，復無其
    他證據可資證明係被告所有供本件施用之毒品，爰不併予宣
    告沒收，併此敘明。
據上論斷，應依刑事訴訟法第299 條第1 項前段，毒品危害防制
條例第10條第1 項、第2 項、第23條第2 項，刑法第11條前段、
第47條、第51條第5 款，判決如主文。
本案經檢察官靳開聖到庭執行職務
中    華    民    國    95    年    4     月    25    日
                刑事第六庭  審判長法  官  王  屏  夏
                                  法  官  王  偉  光
                                  法  官  彭  全  曄
以上正本證明與原本無異
如不服本判決應於送達後10日內向本院提出上訴狀
                                  書記官  梁  宜  庭
中    華    民    國    95    年    4     月    25    日
附錄本案論罪科刑法條全文：
毒品危害防制條例第10條
  施用第一級毒品者，處 6 月以上 5 年以下有期徒刑。
  施用第二級毒品者，處 3 年以下有期徒刑。


司法院資訊處製作；財團法人民間司法改革基金會備份。
